【裁判字號】    89,易,690
【裁判日期】    890615
【裁判案由】    違反商標法
【裁判全文】
臺灣彰化地方法院刑事判決                          八十九年度易字第六九號
    公  訴  人  臺灣彰化地方法院檢察署檢察官
    被      告  甲○○
右列被告因違反商標法案件，經檢察官提起公訴（八十九年度偵字第二九六二號），
本院判決如左：
    主      文
甲○○連續明知為意圖欺騙他人，於同一商品使用相同於他人註冊商標之圖樣之商品
而販賣，處有期徒刑月，如易科罰金，以佰元折算壹日。
附表所示仿冒商標之手錶共伍拾柒只沒收。
        事      實
一、甲○○明知如附表所示之商標圖樣係經如附表所示之公司向經濟部中央標準局申
    請註冊核準，為各該公司所享有商標權之商標，其竟基於概括之犯意，自民國八
    十九年三月十日起，在彰化縣花壇鄉○○村○○路旁夜市，向綽號「小黑」之男
    子，以一只新台幣（下同）一千元之代價販入六十五只印有仿冒上述商標之手錶
    後，旋在上開夜市以每只一千五百元之價格連續販售於不特定之人，共計賣出八
    只。嗣於八十九年四月九日二十二時許，在上開夜市為警查獲，並扣得如附表所
    示仿冒商標之手錶五十七只。
二、案經如附表所示２、４至６、８、９、１１之公司訴由彰化縣警察局移送臺灣彰
    化地方法院檢察署檢察官偵查起訴。
        理      由
一、訊據被告甲○○坦承於右揭時、地販賣手錶及為警查扣如附表所示之手錶，惟辯
    稱：並不知道係仿冒品云云。惟查右開犯罪事實，業據附表所示告訴人即２、４
    至６、８、９、１１之公司指述綦詳，並有經濟部中央標準局商標註冊證影本及
    商標註冊簿影本共十二分及相片二十四張附卷可稽，復有附表所示之仿冒他人商
    標手錶共五十七只扣案佐證，而扣案之勞力土牌等手錶之真品市價均高達數萬元
    以上，此早為社會大眾所習知，而被告竟能以一千元之低價販入，顯已與社會一
    般交易行情相去甚多，若非仿冒品焉有如此低價，是被告辯稱不知係仿冒品云云
    ，要難採信，事證明確，被告犯行堪予認定。
二、核被告所為，係犯商標法第六十三條之販賣仿冒商標商品罪。其先後多次販賣之
    犯行，時間緊接，構成犯罪要件相同，顯係基於概括之犯意為之，應依連續犯規
    定論以一罪，並加重其刑。扣案如附表所示仿冒商標之手錶共五十七只，依商標
    法第六十四條規定宣告沒收。
據上論斷，應依刑事訴訟法第二百九十九條第一項前段，商標法第六十三條、第六十
四條、刑法第十一條前段、第五十六條、第四十一條，罰金罰鍰提高標準條例第二條
，判決如主文。
中      華      民      國       八十九      年     六    月    十五    日
                                    臺灣彰化地方法院刑事第二庭
                                        法      官  黃  龍  忠
右正本證明與原本無異。
如不服本判決，應於判決送達後十日內，向本院提出上訴狀（須附繕本）。
                                        法院書記官  謝  秋  德
中      華      民      國       八十九      年     六    月    二十    日
商標法第六十三條
明知為前條商品而販賣、意圖販賣而陳列、輸出或輸入者，處一年以下有期徒刑、拘
役或科或併科新台幣五萬元以下罰金。
商標法第六十四條
犯前二條之罪所製造、販賣、陳列、輸出或輸入之商品不問屬於犯人與否,沒收之。


司法院資訊處製作；財團法人民間司法改革基金會備份。
